【裁判字號】    99,易緝,39
【裁判日期】    990630
【裁判案由】    家暴傷害等
【裁判全文】
臺灣板橋地方法院刑事判決              99年度易緝字第39號
公  訴  人  臺灣板橋地方法院檢察署檢察官
被      告  乙○○
輔  佐  人  己○○
上列被告因家暴傷害等案件，經檢察官提起公訴（96年度偵字第
15877號），本院就被訴恐嚇危害安全部分，判決如下：
    主  文
乙○○犯恐嚇危害安全罪，共罪，各處拘役拾伍日，如易科罰
金，均以新臺幣壹仟元折算壹日。應執行拘役肆拾日，如易科罰
金，以新臺幣壹仟元折算壹日。
    事  實
一、乙○○係戊○○之繼母，兩人具有家庭暴力防治法第3 條第
    3 款之家庭成員關係，彼此間長期感情不睦，且因房屋產權
    問題時有齟齬。詎乙○○竟基於恐嚇之犯意，於民國96年5
    月5 日晚上8 、9 時許，在臺北縣林口鄉○○路165 號住處
    2 樓廚房內，以臺語向戊○○恫稱：要在飯菜裡下毒、要毒
    死全部的人等語，即以此加害生命之事恐嚇戊○○，使戊○○心生畏懼，致生危害於安全。另於同年月6 日早上7 、8
    時許，因電視音量過大而與戊○○發生爭執，乙○○又基於
    恐嚇之犯意，在上址住處廚房內，持菜刀向戊○○揮舞，並
    以臺語恫稱：你再這樣，我要殺死你等語，即以此加害生命
    之事恐嚇戊○○，使戊○○心生畏懼，致生危害於安全。乙○○復以手抓戊○○，致其受有右手腕抓傷之傷害，且接續
    持菜刀，敲毀餐桌玻璃、酒櫃、照衣鏡、衣櫃木門、房間拉
    門等物（傷害及毀損部分，業據撤回告訴）。嗣經據報之員
    警到場制止，並通知乙○○及戊○○至警局，惟乙○○竟再
    基於恐嚇之犯意，於同日中午自警局返家後，在該住處1 樓
    ，以臺語向戊○○及其姐丁○○恫稱：要殺你全家等語，以
    此加害生命之事恐嚇戊○○、丁○○，使渠等心生畏懼，致
    生危害於安全。
二、案經戊○○訴由臺北縣政府警察局新莊分局報請臺灣板橋地
    方法院檢察署檢察官偵查起訴。
    理  由
一、證人即告訴人戊○○、證人甲○○於警詢中所為之證述及長
    庚紀念醫院醫師張伸光所開立之診斷證明書一紙，雖均係被
    告乙○○以外之人於審判外之言詞或書面陳述，然經本院於
    審判期日提示被告後，被告就證據能力方面並未聲明異議（
    僅爭執證明力），且本院審酌證人戊○○、甲○○係在場之
    當事人或目擊者，醫師張伸光則為依其醫療專業執行職務之
    人，是上開證人於案發後記憶猶新之際所為之證述，及醫師
    張伸光於案發後不久依其醫療專業檢視告訴人傷勢後所開立
    之診斷證明書，具有一定之可信度，如引用作為證據應屬適
    當，依刑事訴訟法第159 條之5 規定，即均有證據能力。
二、訊據被告固坦承於96年5 月5 日晚間有在上開住處，及於96
    年5 月6 日上午和告訴人戊○○發生衝突並持菜刀敲毀前揭
    物品，嗣當日中午從警局回來後，曾遇到丁○○、戊○○等
    事實，惟矢口否認有恐嚇危害安全之犯行，辯稱：伊於96年
    5 月5 日晚間根本未遇到告訴人戊○○，96年5 月6 日上午
    、中午均未以前揭話語恐嚇戊○○、丁○○云云。經查：
(一)被告原係告訴人戊○○及其姐丁○○之繼母，素來不睦，其
    於96年5 月5 日晚間確實有住在上址，次日上午因電視音量
    問題與告訴人發生爭執後，曾持菜刀敲毀餐桌玻璃、酒櫃、
    照衣鏡、衣櫃木門、房間拉門等物，該日中午從警局回來後
    ，亦確實在上址遇到丁○○、戊○○姊妹等事實，為被告所
    供承不諱，核與證人丁○○、丙○○於偵查及本院審理中、
    證人戊○○、甲○○於警詢、偵查及本院審理中所為之證述
    大致相符，並有告訴人之診斷證明書一紙、現場及告訴人傷
    勢照片四幀附卷可稽，是此部分之事實堪以認定，合先敘明
    。
(二)被告於96年5 月6 日中午自警局返家後，在該住處1 樓，確
    有以臺語向戊○○、丁○○恫稱：要殺你全家等語乙節，業
    據證人戊○○、丁○○於偵查及本院審理中證述甚詳。而證
    人丙○○乃為被告親生之子，應無偏袒告訴人方面而刻意構
    陷被告之理，惟證人丙○○於偵查中亦向檢察官證稱當日在
    1 樓門口遇到被告，被告對戊○○等人說一些要打要殺之類
    的話等語（參見96年度偵字第15877 號偵查卷第43、44頁）
    ，足徵證人戊○○、丁○○前揭所證應屬事實，是被告於96
    年5 月6 日中午自警局返家後，應確有以臺語向戊○○、丁○○恫稱：要殺你全家等語之事實甚明。
(三)再就96年5 月6 日上午部分而言，被告確有持菜刀向告訴人
    戊○○揮舞，並以臺語恫稱：你再這樣，我要殺死你等語之
    事實，迭據證人戊○○、甲○○於警詢、偵查及本院審理中
    證述甚詳。而當時被告竟拿出菜刀，且將前揭餐桌玻璃、拉
    門等物用力敲毀，可徵其當時情緒十分激動，雙方衝突甚烈
    ，對告訴人之敵意甚深，在此情形下，自確有可能以前揭語
    句恫嚇告訴人，否則何須拿出菜刀，顯見證人戊○○、甲○○所證，應堪採信。是被告當確亦有此部分之恐嚇行為，亦
    堪認定。
(四)至被告於96年5 月5 日晚間有以臺語向戊○○恫稱：要在飯
    菜裡下毒、要毒死全部的人等情，亦據證人戊○○、甲○○
    於偵查及本院審理中證述甚明。按證人戊○○、甲○○於警
    詢中原均未提及此部分之恐嚇行為，然告訴人戊○○於警詢
    中既已針對被告在96年5 月6 日上午之行為提起傷害及恐嚇
    告訴並提及毀損部分之犯行，被告且已自承確有持菜刀敲毀
    前揭物品之行為，有極大之可能成罪，是若非被告確實有此
    部分恐嚇要在飯菜下毒之事實，告訴人實無額外再虛構此部
    分事實誣陷被告之必要，是證人戊○○、甲○○此部分所證
    之可信度亦屬甚高，堪以採信。被告應確有為此部分之恐嚇
    犯行，當堪認定。
(五)綜上所述，被告上開所辯，尚非足採。據此，本案事證明確
    ，被告犯行堪以認定。
三、論罪科刑部分：
(一)核被告先後三次所為，均係犯刑法第305 條之恐嚇危害安全
    罪。其於96年5 月6 日中午係以一行為同時恐嚇戊○○、丁○○二人，為想像競合，應依刑法第55條之規定，從一重處
    段。被告所為上開三次恐嚇危害安全犯行間，犯意各別、行
    為互殊，應予分論併罰。
(二)本院爰審酌被告並無前科，有臺灣高等法院被告前案紀錄表
    一份附卷可稽，素行尚可，其犯罪之動機係因長期積怨，犯
    罪手段，所恐嚇之內容造成被害人之恐懼程度，兼衡被告犯
    罪後雖未坦承犯行，惟證人即被害人丁○○身為家中大姊，
    亟思雙方能不再有恩怨衝突等，彼此間互留空間勿再生事等
    一切情狀（告訴人戊○○嗣亦撤回傷害及毀損部分之告訴）
    ，認本件以從輕量刑為宜，而分別量處如主文所示之刑，並
    定其應執行之刑，及均諭知易科罰金之折算標準，以資懲儆
    。
據上論斷，應依刑事訴訟法第299 條第1 項前段，刑法第305 條
、第55條、第51條第6 款、第41條第1 項前段，刑法施行法第1
條之1 第1 項、第2 項前段，判決如主文。
本案經檢察官陳旭華到庭執行職務。
中    華    民    國    99    年    6     月    30    日
                  刑事第十庭    法  官 張紹省
以上正本證明與原本無異。
如不服本判決應於送達後十日內向本院提出上訴狀。
                                書記官 周雅玲
中    華    民    國    99    年    6     月    30    日
附錄本案論罪科刑法條全文：
中華民國刑法第305條
以加害生命、身體、自由、名譽、財產之事，恐嚇他人致生危害
於安全者，處二年以下有期徒刑、拘役或三百元以下罰金。

司法院資訊處製作；財團法人民間司法改革基金會備份。
